# 请教陈版，非经常性损益

提问人：wangxjiang 时间：2010-11-23 16:36:48
根据公开发行证券的公司信息披露规范问答第 1 号――非经常性损益（ 2008 年修订）
（六）非货币性资产交换损益；
如果甲企业通过账面成本 80 万产成品，置换乙企业公允价值 117 万的交易性金融资产，这样甲企业账务处理如下：
Dr.交易性金融资产 117 Cr.主营业务收入 100 Cr.应交税金-VAT 17
Dr.主营业务成本 80 Cr.存货 80
那这样产生的 20 万损益是应该作为非经常性损益吗？？
[ 本帖最后由 wangxjiang 于 2010-11-23 16:38 编辑 ]

回答人：chenyiwei
非经常性损益的认定是一个从定义和基本特征出发的专业判断过程，列举的项目是仅供参考的。就你所说的情况而言，如果交易性金融资产有活跃市场，其公允价值能够随时可靠取得；并且所销售的存货属于公司正常生产经营过程中的正常库存商品的，可以认为不属于非经常性损益。 但这样交易安排的背景仍然是需要进一步了解的。一般情况下，交易性金融资产都有活跃市场，可以随时在市场上按照公允价格进行买卖交易。在这种情况下，为什么不是采用常规的现金销售方式，再以所得到的现金从活跃市场上购入该交易性金融资产，而是直接换入？这种交易肯定是场外交易，为何要作出这种场外交易的安排？换入的是否为限售股权，其公允价值是否可靠？

回答人：chenyiwei
回复 板凳 wangxjiang 的帖子如果是换入可供出售金融资产或固定资产等，则被认定为非经常性损益的可能性是相当大的。